【裁判字號】    90,上易,3525
【裁判日期】    901127
【裁判案由】    竊盜
【裁判全文】
臺灣高等法院刑事判決                            九十年度上易字第三五二五號
    上  訴  人  臺灣臺北地方法院檢察署檢察官
    被      告  乙○○
右上訴人因被告竊盜案件，不服臺灣臺北地方法院九十年度易字第一二三八號，中華
民國九十年八月二十七日第一審判決（起訴案號：臺灣臺北地方法院檢察署九十年度
偵字第一二三四五號）提起上訴，本院判決如左：
    主  文
原判決撤銷。
乙○○連續帶兇器踰越安全設備於夜間侵入住宅竊盜，累犯，處有期徒刑壹年陸月
。
老虎鉗壹支沒收。
    事  實
一、乙○○前因竊盜案件，曾於民國八十七年間，經原審以八十六年度易字第六九六
    九號判處有期徒刑三年確定，甫於八十八年十二月廿一日縮短刑期假釋出監，並
    於九十年一月廿一日未經撤銷假釋縮刑期滿執行完畢，詎猶不知悔改。竟基於意
    圖為自己不法所有之概括犯意，於九十年五月十七日下午七時許之夜間，趁丙○○、甲○○夫婦上班尚未返家之際，沿臺北市○○區○○路二段三六六巷三三弄
    內之木梯、水管、石綿瓦等物攀爬而上，徒手打開丙○○、甲○○位於臺北市○○區○○路二段四一○巷一二號二樓住宅後陽台上未上鎖之鐵窗，再踰越該安全
    設備即鐵窗而潛入該處，竊取丙○○所有之金戒子一枚及新臺幣一千餘元之零錢
    等物，並將上開零錢倒置塑膠袋內，得手後正欲離去時，為適返家之丙○○、甲○○及友人童光新發現上情，乙○○見狀旋由原處逃逸，丙○○、童光新自後追
    趕，至八德路二段三六六巷三三弄內時，乙○○為據報馳赴現場之警員逮捕，並
    於鐵窗旁扣得乙○○未及帶走之零錢一袋及乙○○遺留現場之拖鞋一雙，復於九
    十年八月二十六日十九時二十分許之夜間，帶其所有可供兇器使用之老虎鉗一
    支，趁楊筱雯外出尚未返家之際，攀爬至楊筱雯之台北市○○區○○街八十三巷
    十號二樓住宅之後陽台，將後陽台上鐵窗之未上鎖之掛鎖取下，再踰越該安全設
    備之鐵窗而侵入該住宅，竊取楊筱雯所有之新臺幣五百二十元（硬幣）、金項鍊
    、金手鍊各一條、金戒子、金墜子各一只，得手後正欲自後陽台鐵窗爬出望洋興
    離去之際，為警當場查獲，並在該陽台角落扣得楊筱雯所有被竊之臺幣五百二十
    元（硬幣）、金項鍊、金手鍊各一條、金戒子、金墜子各一只及乙○○所有之老
    虎鉗一支。
二、案經被害人丙○○、甲○○訴由臺北市政府警察局松山分局報告臺灣臺北地方法
    院檢察署檢察官偵查起訴並經該署移送併案審理（九十年度偵字第一七三八三號
    ）。
    理  由
一、訊據被告乙○○矢口否認有右開加重竊盜之犯行，辯稱我有進去楊筱雯前揭之住
    處，但是沒有拿東西云云，然查前揭事實有關告訴人丙○○、甲○○部分，業經
    丙○○、甲○○於警訊及原審審理中指訴綦詳，核與目擊被告自上址逃逸之證人
    童光新於警訊及原審審理中證述情節相符，有各該筆錄在卷可憑，復有現場照片
    十二幀附卷暨被告遺落之拖鞋一雙扣案可資佐證，參以被告於檢察官偵查中坦承
    有自鐵窗下之木梯攀爬而上並打開鐵窗侵入該屋之事實，足徵告訴人指訴非虛。
    前揭事實有關楊筱雯部分，業據被告於警訊及偵查中坦承不諱，並經被害人楊筱
    雯證述明確，復有贓物領據、相片在卷可稽，並有扣案之老虎鉗一支可證，被告
    所辯，係嗣後卸責之詞，不足採信，本件事證明確，被告之犯行堪以認定。
二、按鐵窗依社會通常觀念，足認係屬為防盜之門扇、牆垣以外之安全設備，被告踰
    越之，已使該安全設備失其防閑效用；又被告行竊之時，業已日沒，有中華民國
    九十年臺北地區日出日沒時刻表乙紙在卷可憑，扣案被告帶之老虎鉗一支，客
    觀上可供兇器使用，核被告所為，係犯刑法第三百二十一第一項第一款、第二款
    、第三款之加重竊盜罪，被告先後二次犯行，時間緊接，犯罪構成要件相同，顯
    係出於概括犯意反覆為之，應依連續犯之規定論以帶兇器踰越安全設備於夜間
    侵入住宅竊盜一罪並加重其刑。被告前揭竊取楊筱雯之部分，雖未經公訴人起訴
    ，惟該部分與前開起訴經論罪科刑之部分，有連續犯之裁判上一罪之關係，本院
    自得併予審理。查被告前因竊盜案件，曾於八十七年間，經原審以八十六年度易
    字第六九六九號判處有期徒刑三年確定，甫於八十八年十二月廿一日縮短刑期假
    釋出監，並於九十年一月廿一日未經撤銷假釋縮刑期滿執行完畢乙節，有被告全
    國前案紀錄表、臺灣高等法院檢察署刑案紀錄簡覆表各一紙在卷可按，其於五年
    內再犯有期徒刑以上之本罪，為累犯，應依刑法第四十七條規定加重其刑。
三、原審審理結果據以論罪科刑固非無見，惟就前揭併案之部分未及審酌，尚有未洽
    ，公訴人就此提起上訴為有理由，應由本院將原判決撤銷改判，爰審酌被告已有
    竊盜前科，甫執行期滿，有上開前案紀錄表可查，竟不知悛悔，以闖空門之方式
    行竊，對社會大眾之居家安全有重大之危害，嚴重影響社會治安，其犯後飾詞卸
    責，毫無悔意，及其犯罪目的、動機、犯罪所得等一切情狀，量處如主文所示之
    刑。又扣案之拖鞋一雙被告否認為其所有，固無足採，惟其與本案竊盜犯行並無
    直接關係，不予宣告沒收。扣案之虎鉗一支為被告所有，業據其承認在案，為供
    犯罪所用之物，依法予以宣告沒收。
據上論斷，應依刑事訴訟法第三百六十九條第一項前段、第三百六十四條、第二百九
十九條第一項前段，刑法第五十六條、第三百二十一條第一項第一款、第二款、第三
款、第四十七條、第三十八條第一項第二款判決如主文。
本案經檢察官蔡瑞宗到庭執行職務。
中      華      民      國     九十     年     十一     月    二十七    日
                                 臺灣高等法院刑事第十七庭
                                     審判長法  官  陳  正  雄
                                           法  官  許  錦  印
                                           法  官  許  宗  和
右正本證明與原本無異。
不得上訴。
                                           書記官  廖  艷  莉
中      華      民      國     九十     年      十二    月      三      日
附錄本案論罪條文：
刑法第三百二十一條
犯竊盜罪而有左列情形之一者，處六月以上五年以下有期徒刑：
一、於夜間侵入住宅或有人居住之建築物、船艦或隱匿其內而犯之者。
二、毀越門扇、牆垣或其他安全設備而犯之者。
三、攜帶兇器而犯之者。
四、結夥三人以上而犯之者。
五、乘火災、水災或其他災害之際而犯之者。
六、在車站或埠頭而犯之者。
前項之未遂犯罰之。


司法院資訊處製作；財團法人民間司法改革基金會備份。
